臺灣彰化地方法院民事裁定　九十五年度訴字第九八三號
原　　　告　甲○○
　　　　　　　　　　　　號
被　　　告　乙○○
　　　　　　　　　　　　24號.
上列被告因業務過失傷害案件，原告提起刑事附帶民事訴訟請求
損害賠償（九十五年度交附民字第二六號），經刑事庭裁定移送
，本院裁定如下：
    主　　文
原告之訴駁回。
    事　　實
一、按「原告之訴，有下列各款情形之一者，法院應以裁定駁回
    之。但其情形可以補正者，審判長應定期間先命補正：…六
    起訴不合程式或不備其他要件者。…」，民事訴訟法第二百
    四十九條第一項第六款定有明文。復按刑事訴訟諭知無罪、
    免訴或不受理之判決者，除經原告之聲請，應將附帶民事訴
    訟移送管轄法院之民事庭外，應以判決駁回原告之訴，刑事
    訴訟法第五百零三條第一項定有明文。是以刑事法院依同法
    第五百零四條第一項規定，將附帶民事訴訟以裁定移送於該
    法院民事庭者，以刑事部分宣告被告有罪之判決者為限。至
    刑事訴訟諭知無罪之判決，或實質上為無罪，僅因屬裁判上
    一罪，而不另為無罪之諭知者，倘刑事法院未經聲請，即將
    該附帶民事訴訟以裁定移送於民事庭時，其訴為不合法，受
    移送之民事庭應以裁定駁回之（最高法院九十三年度台抗字
    第六五六號裁定參照）。
二、本件原告主張：（一）被告以駕駛貨車載運貨物，並收取報
    酬為業，於民國（下同）九十三年十一月四日十四時五十分
    許，駕駛車牌號碼ＴＦ－三三一號自用大貨車，沿彰化縣員
    林鎮○○路○段一巷由南往北方向行駛，途經該路二段一巷
    七十六號旁時，其原應注意行經狹路，應減速慢行，做隨時
    停車之準備，並應注意車前狀況，隨時採取必要安全措施，
    而依當時路況又無不能注意之情狀下，竟疏於注意，撞及原
    告之長子許志宏，致許志宏倒地，而受有外傷性頭部外傷併
    蜘蛛膜下腔出血、上、下頷骨併顴骨骨折及右側橈骨骨折之
    嚴重傷害。嗣經台灣省車輛行車事故鑑定委員會鑑定，認定
    被告駕駛上開大貨車於行駛中應注意而疏於注意，造成許志
    宏受有前開嚴重之傷害，並由台灣彰化地方法院檢察署提起
    公訴在案。許志宏雖經送醫治療，然一直無法復原，且神智
    處於恍惚狀態，行動明顯呆滯，致其於九十五年一月二日，
    在住家附近因跌落路邊水溝而溺水死亡，而許志宏死亡應與
    被告所為前開業務過失傷害之侵權行為間具有因果關係。（
    二）許志宏於受有前開傷害前，正值輕壯之年，平日販賣水
    果蔬菜，月收入超過新台幣（下同）五萬元，惟自受傷後，
    無法工作達一年二個月，合計所受損失逾七十萬元，自應由
    被告賠償。又原告與許志宏父子情緣三十三年，卻因被告所
    為前開侵權行為造成許志宏身體機能、智力衰敗，而衍生溺
    水致死，惟被告迄今未予聞問，此惡劣之態度，實令原告憤
    恨難平，故原告爰依民法第一百八十四條、第一百九十四條
    第一項規定，請求被告賠償原告二百三十萬元之精神慰撫金
    。茲合計上開兩項損害，被告應賠償原告三百萬元等語。並
    聲明：（一）被告應給付原告三百萬元，及自起訴狀繕本送
    達之翌日起至清償日止，按年息百分之五計算之利息。（二
    ）原告願供擔保，請准予宣告假執行。
三、惟查，被告因涉嫌上述業務過失傷害案件經台灣彰化地方法
    院檢察署檢察官起訴後，業經本院刑事庭於九十五年十月十
    七日以九十五年度交易字第一九號判決被告無罪，原告並未
    聲請於刑事訴訟諭知無罪、免訴或不受理之判決時，將附帶
    民事訴訟移送管轄法院之民事庭，有原告之刑事附帶民事起
    訴狀可稽，並經本院依職權調閱該刑事案卷全案查核無誤，
    茲刑事法院未經聲請，即將本件附帶民事訴訟以裁定移送於
    民事庭，其訴為不合法，依首揭說明及法條規定，本院自應
    以裁定駁回之。
四、依民事訴訟法第二百四十九條第一項第六款、第九十五條裁
    定如主文。
中　　華　　民　　國　　九十六  年  二  月  二十八    日
                        民事第一庭  法  官  簡燕子
以上正本係照原本作成。
如對本裁定抗告須於裁定送達後十日內向本院提出抗告狀。
中　　華　　民　　國　　96　　年　　3 　　月　　1 　　日
                                    書記官  林嘉賢
